# 请教关于购买子公司少数股权的处理

提问人：hnhyaccountant 时间：2012-11-07 23:44:17
对于购买子公司少数股权，准则解释 2 号，说：“因购买少数股权新增加的长投成本与按照新取得的股权比例计算确定应享有子公司自购买日开始持续计算的可辨认净资产份额之间的差额，应调整合并财务报表中的资本公积（资本或股本溢价），资本公积（资本或股本溢价）的余额不够冲减的，调整留存收益。”按照这种说法，合并资产负债表调整了留存收益，而这个调整不会体现在合并利润表上，这岂不是会造成合并资产负债表的留存收益年初年末变动金额不等于合并利润表中的本年净利润？

回答人：chenyiwei
是这样，但这种情况很普遍，即在权益性交易中直接调整权益项目，在股东权益变动表中可以看得很清楚。

提问人：bladesoul123 时间：2013-03-29 11:21:04
回复 chenyiwei 的帖子
请问在股东权益变动表列在哪个项目呢？

回答人：chenyiwei
所有者投入和减少资本——其他。